臺灣板橋地方法院刑事判決　　　　　　　100年度訴字第607號
公　訴　人　臺灣板橋地方法院檢察署檢察官
被　　　告　劉玉雪
上列被告因偽造文書等案件，經檢察官提起公訴（99年度偵字第
23081 號），被告於準備程序進行中就被訴事實為有罪之陳述，
本院合議庭裁定由受命法官獨任進行簡式審判程序並判決如下：
    主  文
劉玉雪共同偽造公印文，處有期徒刑陸月，如易科罰金，以新臺
幣壹仟元折算壹日，扣案偽造之「鄭淑華」國民身分證、全民健
康保險卡各壹張、偽造之「鄭淑華」印章壹枚、冒用鄭秀華名義
向蘆洲郵局申請之帳戶存摺壹本、如附表編號至柒、玖所示偽
造之「鄭秀華」署押、印文，均沒收；又共同行使偽造私文書，
共貳罪，各處有期徒刑月，如易科罰金，均以新臺幣壹仟元折
算壹日，如附表編號拾、拾壹所示偽造之「鄭淑華」印文均沒收
；又共同行使偽造私文書，處有期徒刑肆月，如易科罰金，以新
臺幣壹仟元折算壹日，扣案如附表編號貳所示之汽車買賣合約書
壹份、附表編號捌所示偽造之「鄭秀華」署押、印文，均沒收；
又共同意圖為自己不法之所有，以不正方法由自動付款設備取得
他人之物，共貳罪，各處有期徒刑月，如易科罰金，均以新臺
幣壹仟元折算壹日。應執行有期徒刑壹年捌月，如易科罰金，以
新臺幣壹仟元折算壹日，偽造之「鄭淑華」國民身分證、全民健
康保險卡各壹張、偽造之「鄭淑華」印章壹枚、如附表編號貳所
示之汽車買賣合約書壹份、如附表編號至拾壹所示偽造之「鄭
秀華」署押、印文，均沒收。緩刑伍年，緩刑期間付保護管束，
並應向檢察官指定之公益團體、地方自治團體或社區提供壹佰陸
拾小時之義務勞務。
    事  實
一、劉玉雪於民國98年間，因鄭秀華至其擔任店長之便利商店任
    職，而取得鄭秀華之國民身分證（下稱身分證）及全民健康
    保險卡（下稱健保卡）影本，詎劉玉雪因缺錢花用，竟與真
    實姓名、年籍不詳之成年男子所屬之犯罪集團，共同意圖為
    自己不法之所有，基於偽造公印文、行使偽造私文書、國民
    身分證及特種文書、詐欺取財之犯意聯絡，先於99年6月底
    某日，在新北市蘆洲區○○○路161號中華郵政股份有限公
    司蘆洲郵局（下稱蘆洲郵局）前，交付本人照片2張予該犯
    罪集團所屬之不詳成年男子，該犯罪集團中之真實姓名、年
    籍不詳之成年人旋即偽造貼有劉玉雪數位照片之記載鄭秀華
    姓名、出生年月日及身分證字號之身分證1張，並於該身分
    證上偽造「內政部印」之公印文，及偽造其上貼有劉玉雪數
    位照片、記載鄭秀華姓名、出生年月日及身分證字號之健保
    卡1張，以此方式偽造鄭秀華之身分證、健保卡正本各1張，
    再委託不知情之刻印店人員偽刻之鄭秀華之印章1顆。嗣犯
    罪集團中之真實姓名、年籍不詳之成年人於99年8月10日10
    時許，在蘆洲郵局前，將上開偽造完成之「鄭秀華」身分證
    、健保卡及偽造之「鄭秀華」印章交付予劉玉雪後，共同為
    下列犯行，足生損害於鄭秀華及行政機關對國民身分管理、
    國民健康保險局對納保人資格審核之正確性：
  (一)由劉玉雪於99年8月10日14時許，前往蘆洲郵局，冒用鄭秀
    華名義，填具「郵政VISA金融卡申請書」、「郵政存簿（定
    期、綜合）儲金儲戶申請變更帳戶申請書」、「郵政劃撥儲
    金立帳申請書」、「郵政劃撥儲金印鑑單」及「郵政劃撥儲
    金帳戶領用支票約定書」各1 份，並於其上偽造如附表編號
    3 至7 所示鄭秀華署押及印文，復持上開文件及犯罪集團交
    付之偽造「鄭秀華」身分證及健保卡正本各1 張，供不知情
    之蘆洲郵局承辦人員黃美子核對身分而行使之，致黃美子陷
    於錯誤，誤以為係鄭秀華本人所申請，因而同意補發新存摺
    （戶名：鄭秀華，帳號：0000000-0000000 號）、申請金融
    卡、變更密碼、印鑑，足以生損害於鄭秀華及蘆洲郵局對客
    戶資格審查及帳戶等業務資料管理之正確性。俟上開補發鄭
    秀華於蘆洲郵局帳戶存摺等程序完成後，由黃美子交付鄭秀
    華於蘆洲郵局帳戶之新存摺、密碼予劉玉雪後，劉玉雪接續
    基於前開詐欺取財、行使偽造私文書之犯意，於當日15時許
    ，冒用鄭秀華名義，使用前開犯罪集團交付之偽造「鄭秀華
    」印章，臨櫃偽造鄭秀華印文1 枚，並填具提款單提領該帳
    戶之新臺幣（下同）7 萬元款項而行使之，致黃美子陷於錯
    誤，誤以為係鄭秀華本人所申請，因而如數交付現金7 萬元
    予劉玉雪，足以生損害於鄭秀華及蘆洲郵局對客戶資格審查
    及帳戶等業務資料管理之正確性。劉玉雪隨即於同日某時許
    ，將該筆款項、詐取之「鄭秀華」蘆洲郵局存摺轉交前開犯
    罪集團之真實姓名、年籍不詳之成年人，劉玉雪則分得現金
    5,000元為對價。
  (二)劉玉雪復於99年8月11日8時30分許，前往址設臺北市○○○
    路○段15號之中華郵政股份有限公司臺北圓環郵局（下稱圓
    環郵局），與犯罪集團共同基於詐欺取財、行使偽造私文書
    之犯意聯絡，冒用鄭秀華名義，使用上開偽造之印章，臨櫃
    偽造鄭秀華印文1 枚，並填具提款單提領上開鄭秀華於蘆洲
    郵局帳戶內之15萬5,000 元款項而行使之，致該郵局承辦人
    員陷於錯誤，誤以為係鄭秀華本人所申請，而如數交付現金
    15萬5,000 元予劉玉雪，足以生損害於鄭秀華及郵局對客戶
    資格審查及帳戶等業務資料管理之正確性。
  (三)劉玉雪又於99年8月12日13時35分許，前往址設臺北市○○
    路○段8號之中華郵政股份有限公司北投郵局（下稱北投郵局
    ），與犯罪集團共同基於詐欺取財、行使偽造私文書之犯意
    ，冒用鄭秀華名義，使用上開偽造之印章，臨櫃偽造鄭秀華
    印文1 枚，並填具取款單提領上開鄭秀華於蘆洲郵局帳戶內
    之3 萬元款項而行使之，致該郵局承辦人員陷於錯誤，誤以
    為係鄭秀華本人所申請，而如數交付現金3 萬元予劉玉雪，
    足以生損害於鄭秀華及郵局對客戶資格審查及帳戶等業務資
    料管理之正確性。
  (四)前開犯罪集團所屬之真實姓名、年籍不詳之成年人，於99年
    8月13日，基於共同行使偽造私文書、行使偽造國民身分證
    、行使特種文書、詐欺取財、使公務員登載不實之犯意聯絡
    ，持上揭偽造之鄭秀華之身分證、健保卡各1 張，冒用鄭秀
    華之名義，向經營中古車輛買賣為業、不知情之葉舒閔購買
    車輛，葉舒閔遂持偽造之鄭秀華身分證及健保卡至交通部公
    路總局臺中區監理所豐原監理站，並以鄭秀華之名義填具如
    附表編號8 所示之汽（機）車過戶登記書及汽（機）車各項
    異動登記書等文書而行使之，致該監理站承辦之公務員，將
    車牌號碼1375-KY 號自用小客車過戶登記於鄭秀華名下之不
    實事項，登載於職務上所掌之公文書，上開監理站之承辦公
    務員誤以為係鄭秀華所申請，而核發車主為鄭秀華之中華民
    國交通部汽車行車執照，足以生損害於鄭秀華及公路監理機
    關車籍管理之正確性。
  (五)劉玉雪又於99年8月13日9時29分許，承前(一)與犯罪集團共同
    詐欺取財、行使偽造私文書之接續犯意，前往蘆洲郵局，冒
    用鄭秀華名義，使用前開偽造印章，臨櫃於「郵政VISA金融
    卡申請書」之領卡紀錄欄，偽造鄭秀華署押及印文各1 枚，
    交付不知情之蘆洲郵局承辦人員而行使之，使承辦人員陷於
    錯誤，誤以為係鄭秀華本人所申請，而交付鄭秀華於蘆洲郵
    局帳戶之金融卡予劉玉雪，足以生損害於鄭秀華及蘆洲郵局
    對帳戶管理之正確性。
  (六)劉玉雪取得前開金融卡後，復於99年8月14日某時，與犯罪
    集團共同意圖為自己不法之所有，基於以不正方法由自動付
    款設備取得他人之物之犯意聯絡，持該金融卡，前往址設新
    北市○○區○○路2段80號之永豐商業銀行（下稱永豐銀行
    ）ATM自動櫃員機，鍵入密碼及提領金額後，致該自動櫃員
    機辨識系統陷於錯誤，誤認其係有正當權源之持卡人，以此
    不正方法自該自動付款設備，盜領鄭秀華蘆洲郵局帳戶款項
    3,000元得手。
  (七)劉玉雪又於99年8月15日12時14分，與犯罪集團共同意圖為
    自己不法之所有，基於以不正方法由自動付款設備取得他人
    之物之犯意聯絡，持前開鄭秀華帳戶之蘆洲郵局金融卡，前
    往址設臺北市大同區○○○路63號之全家便利商店內所設置
    之台新國際商業銀行（下稱台新銀行）ATM自動櫃員機，鍵
    入密碼及提領金額後，使該自動櫃員機辨識系統陷於錯誤，
    誤認其係有正當權源之持卡人，以此不正方法自該自動付款
    設備，盜領鄭秀華蘆洲郵局帳戶款項2,000元得手。
  (八)劉玉雪於99年8月23日10時許，與犯罪集團共同基於前開(一)
    詐欺取財之接續犯意聯絡，由劉玉雪前往蘆洲郵局，臨櫃冒
    用鄭秀華之名義領取個人支票，並持偽造之鄭秀華身分證1
    張、鄭秀華於蘆洲郵局帳戶之存摺1本及鄭秀華印章1枚而行
    使之，經該郵局行員黃美子發現未陷於錯誤，並報警處理而
    未遂。嗣為警於扣得偽造之鄭秀華身分證1 張、鄭秀華於蘆
    洲郵局帳戶之存摺1 本、鄭秀華印章1 枚及前開汽車買賣合
    約書1 份，始悉上情。
二、案經新北市政府警察局蘆洲分局移送臺灣板橋地方法院檢察
    署檢察官偵查起訴。
    理  由
一、按除被告所犯為死刑、無期徒刑、最輕本刑為三年以上有期
    徒刑之罪或高等法院管轄第一審案件者外，於前條第一項程
    序進行中，被告先就被訴事實為有罪之陳述時，審判長得告
    知被告簡式審判程序之旨，並聽取當事人、代理人、辯護人
    及輔佐人之意見後，裁定進行簡式審判程序，刑事訴訟法第
    273 條之1 第1 項定有明文。本件被告劉玉雪所犯刑法第21
    6 條、第210 條、第212 條行使偽造私文書、行使特種文書
    罪、第214 條使公務員登載不實文書罪、戶籍法第75條第2
    項行使偽造國民身分證、刑法第339 條第1 項詐欺取財罪、
    第339 條之2 違法由自動付款設備取得他人之物罪，均非屬
    最輕本刑為3 年以上有期徒刑之罪，且被告於本院100 年4
    月22日準備程序進行中，已就被訴之事實為有罪之陳述，經
    審判長告知被告簡式審判程序之旨後，被告及公訴人均同意
    改依簡式審判程序審理，本院合議庭乃依上揭規定，裁定本
    件由受命法官獨任進行簡式審判程序，合先敘明。
二、上揭犯罪事實，業據被告劉玉雪於本院準備程序、審理時自
    白不諱（見本院卷第28頁、第30頁反面），核與證人黃美子
    於警詢時之證詞相符（見偵查卷第55至57頁），暨被害人被
    害人鄭秀華於警詢、偵查中指訴情節相符（見偵查卷第11至
    14頁、第68、69頁、第100、101頁），並有證人即辦理車號
    1375-KY號自用小客車買賣過戶事宜之車行承辦人員葉舒閔
    證述在卷（見偵查卷第100、101頁），復有鄭秀華蘆洲郵局
    帳號0000000-0000000號之帳戶自98年6月12日起至99年8 月
    14日止之交易明細、郵政VISA金融卡申請書、郵政存簿（定
    期、綜合）儲金儲戶申請變更帳戶申請書、郵政劃撥儲金立
    帳申請書、郵政劃撥儲金印鑑單、郵政劃撥儲金帳戶領用支
    票約定書、交通部公路總局臺中區監理所豐原監理站99年12
    月13日中監豐字第0990022092號函暨汽（機）車過戶登記書
    、汽（機）車各項異動登記書、裕豐汽車客戶交車資料卡、
    中華民國交通部汽車行車執照、偽造健保卡正反面（均影本
    ）、偽造身分證、蘆洲郵局於99年8月10日核發之鄭秀華帳
    戶存摺、車號1375-KY號自用小客車買賣合約書、新北市政
    府警察局蘆洲分局搜索扣押筆錄及扣押物品目錄表各1份在
    卷可憑（分別見偵查卷第16至19頁、第23、28、32、33頁、
    第58頁、第60至63頁、第95至97頁、第105頁、本院卷第18
    至23頁），此外，有蘆洲郵局、圓環郵局、北投郵局、永豐
    銀行及台新銀行監視錄影光碟5片暨臺灣板橋地方法院檢察
    署檢查事務官勘驗筆錄、翻拍光碟照片16張附卷足稽（見偵
    查卷第86至92頁），足證被告之自白均與事實相符。從而，
    本案事證明確，被告犯行堪予認定，應予依法論科。
三、論罪科刑：
  (一)按國民身分證為特許證之一種，而刑法所謂公印，係指公署
    或公務員職務上所使用之印信而言；又所謂公印或公印文，
    係專指表示公署或公務員資格之印信而言，即俗稱大印與小
    官章及其印文（最高法院22年度上字第1904號、69年度台上
    字第693號判例意旨參照），故國民身分證上「內政部印」
    之印文，核屬刑法第218條第1項所稱之公印文，又偽造公印
    文，刑法第218條既有獨立處罰之規定，且較刑法第212 條
    之處罰為重，則於偽造刑法第212條之特種文書同時偽造公
    印文者，即難置刑法第218條處刑較重之罪於不問（司法院
    大法官會議釋字第82號解釋意旨參照）。查被告於犯罪事實
    欄(一)所為共同偽造上開身分證同時偽造其上之「內政部印」
    ，係犯刑法第216條、第212條、第218條之行使偽造特種文
    書及偽造公印文罪，自論以較重之偽造公印文罪，不另論偽
    造及行使偽造特種文書罪。又戶籍法第75條於97年5月28日
    修正公布，該條第1項、第2項規定「意圖供冒用身分使用，
    而偽造、變造國民身分證，足以生損害於公眾或他人者，處
    五年以下有期徒刑、拘役或科或併科新臺幣五十萬元以下罰
    金。行使前項偽造、變造之國民身分證亦同」。該法條係針
    對國民身分證之偽造、變造犯行予以明文規定，相較於刑法
    第212條係針對所有一般特種文書之偽造、變造犯行，係基
    於特別法之關係，因是戶籍法第75條第1項、第2項規定，與
    刑法第216條、第212條乃法規競合，應擇重者即戶籍法第75
    條第1項、第2項處斷。又戶籍法上揭規定與刑法第218條規
    定則為想像競合關係，依刑法第35條第2項主刑輕重標準之
    比較規定，刑法第218條較戶籍法第75條為重，應從重論以
    刑法第218條之偽造公印文罪。
  (二)核被告劉玉雪犯罪事實欄(一)(五)所為，係犯刑法第218條第1項
    之偽造公印文罪（行使偽造國民身分證）、同法第216條、
    第212條之行使偽造特種文書（行使偽造健保卡）、同法第
    216條、第210條之行使偽造私文書罪、同法第339條第1項之
    詐欺取財罪（冒名行使偽造郵政VISA金融卡申請書、郵政存
    簿（定期、綜合）儲金儲戶申請變更帳戶申請書、郵政劃撥
    儲金立帳申請書、郵政劃撥儲金印鑑單等私文書，並詐欺取
    得金融卡、存摺、密碼等財物及冒名行使偽造蘆洲郵局提款
    單，並詐欺取得現金7萬元）；犯罪事實欄(八)所為，係犯刑
    法第339條第3項、第1項之詐欺取財未遂罪；犯罪事實欄(二)
    、(三)所為，均係犯刑法第216條、第210條之行使偽造私文書
    罪、同法第339條第1項之詐欺取財罪：犯罪事實欄(四)所為，
    係犯戶籍法第75條第2項之行使偽造國民身分證罪（偽造國
    民身分證、偽造公印文犯行，業經犯罪事實欄(一)論科，於此
    僅論其行使身分證之犯行）、同法第216 條、第212 條之行
    使偽造特種文書（行使健保卡）、同法第216 條、第210 條
    之行使偽造私文書罪、同法第339 條第1 項之詐欺取財罪（
    冒名行使偽造汽車買賣合約書、汽（機）車過戶登記書、汽
    （機）車各項異動登記書，並詐欺取得車主為鄭秀華之中華
    民國交通部汽車行車執照）、第214 條之使公務員登載不實
    罪（使交通部公路總局臺中區監理所豐原監理站之承辦公務
    員將車號1375 -KY號自小客車因買賣過戶登記於鄭秀華名下
    之不實事項登載於職務上所掌之公文書）；犯罪事實欄(六)、
    (七)所為，均係犯刑法第339 條之2 第1 項之違法由自動付款
    設備取得他人之物之罪。又被告共同偽造印章為偽造印文之
    部分行為，偽造印文及署押亦為偽造私文書之部分行為；偽
    造健保卡特種文書、郵政VISA金融卡申請書、郵政存簿（定
    期、綜合）儲金儲戶申請變更帳戶申請書、郵政劃撥儲金立
    帳申請書、郵政劃撥儲金印鑑單、汽車買賣合約書、汽（機
    ）車過戶登記書、汽（機）車各項異動登記書等低度行為，
    則分別為進而行使之高度行為所吸收，均不另論罪。再按數
    行為於同時同地或密切接近之時地實施，侵害同一之法益，
    各行為之獨立性極為薄弱，依一般社會健全觀念，在時間差
    距上，難以強行分開，在刑法評價上，以視為數個舉動之接
    續施行，合為包括之一行為予以評價，較為合理，則屬接續
    犯，而為包括之一罪（最高法院86年臺上字第3295號判例要
    旨參照）。是被告與犯罪集團成員共同數次冒用鄭淑華之名
    義，先偽造鄭淑華之國民身分證及特種文書健保卡後，再至
    蘆洲郵局行使上開偽造之國民身分證及健保卡，並冒用鄭淑
    華名義偽造附表編號3 至7 所示之文件及附表編號9 提款單
    ，以申辦鄭秀華於蘆洲郵局帳戶之存摺、金融卡、變更密碼
    、印鑑，並提領鄭淑華於蘆洲郵局帳戶內之款項（即犯罪事
    實欄(一)、(五)、(八)），於自然意義上固屬數行為，惟被告係在
    密接之時、地所為，各行為間之獨立性極為薄弱，顯係基於
    同一犯罪計畫及詐欺取財、行使偽造私文書、行使特種文書
    、偽造公印文之犯意，依一般社會健全觀念難以強行分離，
    應認係基於單一犯意接續所為，而包括於一行為予以評價，
    並論以接續犯之一罪。再被告以一行為觸犯偽造公印文、行
    使偽造私文書、行使偽造特種文書、詐欺取財、詐欺取財未
    遂等罪名，為想像競合犯，應從一重依偽造公印文罪處斷；
    犯罪事實欄(二)、(三)，被告各以一行為觸犯行使偽造私文書、
    詐欺取財等罪名，均為想像競合犯，均應從一重依行使偽造
    私文書處斷；犯罪事實欄(四)，被告以一行為觸犯行使偽造私
    文書、詐欺取財、使公務員登載不實、行使偽造國民身分證
    、行使特種文書等罪名，為想像競合犯，應從一重依行使偽
    造私文書罪處斷。是犯罪事實欄(八)部分，業經公訴人於本院
    審理時補充明確，又此部分與業經起訴犯罪事實欄(一)部分有
    想像競合犯之裁判上一罪關係，本院自應併予審理，附此敘
    明。又按共同正犯之意思聯絡，不限於事前有所協議，即僅
    於行為當時有共同犯意之聯絡亦屬之，又行為之分擔，亦不
    以每一階段均經參與為必要；次按共同正犯間，非僅就其自
    己實施之行為負其責任，並在犯意聯絡之範圍內，對於他共
    同正犯所實施之行為，亦應共同負責（最高法院95年度臺上
    字第3084號、85年度臺上字第3143號判決參照）。本件被告
    劉玉雪雖僅參與部分行為之實施，但既在犯意聯絡之範圍內
    ，自應對全部行為之結果負其責任。被告與犯罪集團間就本
    件犯行，均有犯意聯絡及行為分擔，應論以共同正犯。又按
    刑法上之間接正犯，係利用他人之無責任能力、無犯罪故意
    或阻卻違法等行為，以實行自己所欲實現之犯罪行為而言。
    被告與犯罪集團共同利用無犯罪故意之葉舒閔行使偽造汽車
    買賣合約書、汽（機）車過戶登記書、汽（機）車各項異動
    登記書，詐欺取得車主為鄭秀華之中華民國交通部汽車行車
    執照，並使監理站登載車號1375-KY 號自用小客車因買賣過
    戶之不實事項於職務上所掌公文書之犯行，均屬間接正犯。
    又被告所犯刑法第218 條之偽造公印文罪（犯罪事實欄(一)、
    (五)、(八)）、刑法第216 條、第210 條之行使偽造私文書罪（
    2 罪，犯罪事實欄(二)、(三)）、刑法第339 條之2 第1 項之違
    法由自動付款設備取得他人之物之罪（2 罪，犯罪事實欄(六)
    、(七)）、刑法第216 條、第210 條之行使偽造私文書罪（犯
    罪事實欄(四)）各罪間，犯意各別、行為互殊，應予分論併罰
    。
  (三)爰審酌被告參與犯罪集團而冒用他人名義申辦補發郵局帳戶
    存摺、申辦金融卡、支票、變更密碼、印鑑，復提供該金融
    卡、存摺、密碼與犯罪集團使用，致被害人蘆洲郵局帳戶內
    之款項損失合計26萬元，使公務員登載不實，詐欺取得自小
    客車行照，致被害人損失匪淺，助長不法份子財產犯罪風氣
    ，對社會信賴及和諧造成不良影響，且致犯罪者之違法行為
    難以追查，所生危害甚大，應予非難，兼衡被告應係經濟壓
    力導致其未遠慮犯罪後果，事後尚知所為非當，而賠償被害
    人遭提領之26萬元款項（此有被告庭呈中華郵政股份有限公
    司三重郵局收據1 紙在卷可參，並經被害人確認無誤，見本
    院卷第33頁、第27頁），犯後坦認犯行態度良好等一切情狀
    ，各量處如主文所示之刑，並諭知易科罰金之折算標準，並
    定其應執行刑暨易科罰金之折算標準，以示懲儆。
  (四)末查，被告劉玉雪前未曾因故意犯罪而受有期徒刑以上刑之
    宣告，有臺灣高等法院被告前案紀錄表1份在卷可稽，已如
    前述，其經此偵審教訓後，當知所警惕，且業已賠償被害人
    損失，並取得被害人之諒解，前已述及，是本院認尚無逕對
    被告施以自由刑之必要，自可先賦予被告非在監之適當社會
    處遇，以期其能有效回歸社會，故上開對被告宣告之刑，應
    以暫不執行為適當，爰依刑法第74條第1 項第1 款、第2 項
    第5 款之規定，宣告緩刑5 年，並命於緩刑期間內，向檢察
    官指定之公益團體、地方自治團體或社區提供160 小時之義
    務勞務，並依刑法第93條第1 項第2 款規定付保護管束，以
    啟自新。
四、偽造之「鄭秀華」健保卡1 張，雖未扣案，惟係共犯犯罪集
    團所有、供犯罪所用之物，遍查卷內無證據證明已滅失，及
    扣案偽造「鄭秀華」之國民身分證1 張、鄭秀華於蘆洲郵局
    帳戶存摺1 本、車號1375-KY 號自用小客車之買賣合約書1
    份，均為犯罪集團所有、供犯罪所用或所得之物，應依刑法
    第38條第1 項第1 款之規定均沒收，另扣案之偽造「鄭秀華
    」之印章1 個，應依刑法第219 條之規定沒收，至上揭偽造
    之國民身分證、汽車買賣合約書、蘆洲郵局存摺內頁上，雖
    有偽造之公印文或偽造「鄭秀華」之署押，原應依刑法第
    219 條規定沒收，惟因所附麗之上開偽造證件業經宣告沒收
    ，爰不另為沒收之諭知。至偽造「鄭秀華」之國民身分證及
    如附表編號3 至11所示之私文書，均經被告行使而為各該郵
    局、監理站所有，然於附表3 至11所示之私文書上，以「鄭
    秀華」名義所偽造之署押、印文，仍應依刑法第219 條規定
    宣告沒收。至附表3 至11所示私文書之申請人戶名欄、儲戶
    姓名欄上書立「鄭秀華」等字樣，然書立姓名於該欄位本無
    須有製作權限始得為之，縱由第三人（例如承辦人員）代書
    亦無不可，故各該由被告所書立之姓名，既非屬「偽造」之
    簽名，自無庸為沒收之諭知，附此說明。
據上論斷，應依刑事訴訟法第273 條之1 第1 項、第299 條第1
項前段，刑法第216 條、第210 條、第212 條、第218 條第1項
、第339 條第1 項、第214 條、第339 條之2 第1 項、第55 條
、第41條第1 項前段、第51條第5 款、第219 條、第38條第1項
第1 款、第3 款、第74條第1 項第1 款、第2 項第5 款、第93條
第1 項第2 款，刑法施行法第1 條之1 第1 項、第2 項前段，判
決如主文。
本案經檢察官姜麗君到庭執行職務。
中    華    民    國   100    年    4     月    29    日
                  刑事第十四庭  法  官  傅明華
上列正本證明與原本無異。
如不服本判決，應於判決送達後10日內敘明上訴理由，向本院提
出上訴狀 (應附繕本) ，上訴於臺灣高等法院。其未敘述上訴理
由者，應於上訴期間屆滿後20日內向本院補提理由書「切勿逕送
上級法院」。
                                書記官  蔡一如
中    華    民    國   100    年    4     月    29    日
附錄論罪科刑法條
中華民國刑法第210條
（偽造變造私文書罪）
偽造、變造私文書，足以生損害於公眾或他人者，處 5 年以下
有期徒刑。
中華民國刑法第212條
（偽造變造特種文書罪）
偽造、變造護照、旅券、免許證、特許證及關於品行、能力服務
或其他相類之證書、介紹書，足以生損害於公眾或他人者，處 1
年以下有期徒刑、拘役或 3 百元以下罰金。
中華民國刑法第214條
（使公務員登載不實罪）
明知為不實之事項，而使公務員登載於職務上所掌之公文書，足
以生損害於公眾或他人者，處 3 年以下有期徒刑、拘役或 5 百
元以下罰金。
中華民國刑法第216條
（行使偽造變造或登載不實之文書罪）
行使第 210 條至第 215 條之文書者，依偽造、變造文書或登載
不實事項或使登載不實事項之規定處斷。
中華民國刑法第218條
（偽造盜用公印或公印文罪）
偽造公印或公印文者，處 5 年以下有期徒刑。
盜用公印或公印文足以生損害於公眾或他人者，亦同。
中華民國刑法第339條
（普通詐欺罪）
意圖為自己或第三人不法之所有，以詐術使人將本人或第三人之
物交付者，處 5 年以下有期徒刑、拘役或科或併科 1 千元以下
罰金。
以前項方法得財產上不法之利益或使第三人得之者，亦同。
前二項之未遂犯罰之。
中華民國刑法第339條之2
（違法由自動付款設備取得他人之物之處罰）
意圖為自己或第三人不法之所有，以不正方法由自動付款設備取
得他人之物者，處 3 年以下有期徒刑、拘役或 1 萬元以下罰金
。
以前項方法得財產上不法之利益或使第三人得之者，亦同。
戶籍法第75條
意圖供冒用身分使用，而偽造、變造國民身分證，足以生損害於
公眾或他人者，處五年以下有期徒刑、拘役或科或併科新臺幣五
十萬元以下罰金。
行使前項偽造、變造之國民身分證者，亦同。
將國民身分證交付他人，以供冒名使用，或冒用身分而使用他人
交付或遺失之國民身分證，足以生損害於公眾或他人者，處三年
以下有期徒刑、拘役或科或併科新臺幣三十萬元以下罰金。
附表：
┌──┬─────────┬───────────┬───────────┐
│編號│文   書   名   稱 │偽造之印文、署押暨數量│備              註    │
├──┼─────────┼───────────┼───────────┤
│ 1  │偽造之鄭秀華國民身│偽造「內政部印」之公印│影本見偵查卷第23頁    │
│    │分證1張           │文1枚                 │                      │
├──┼─────────┼───────────┼───────────┤
│ 2  │車號1375-KY號自小 │買方簽名欄：偽造「鄭秀│影本見偵查卷第28頁    │
│    │客車買賣合約書1份 │華」之署押1枚         │                      │
├──┼─────────┼───────────┼───────────┤
│ 3  │郵政存簿（定期、綜│儲戶印鑑、儲戶姓名蓋章│影本見偵查卷第32頁    │
│    │合）儲金儲戶申請變│欄：偽造「鄭秀華」之署│                      │
│    │更帳戶申請書1份   │押、印文各2枚。       │                      │
├──┼─────────┼───────────┼───────────┤
│ 4  │郵政劃撥儲金立帳申│申請人簽名欄、蓋印鑑│影本見偵查卷第33頁    │
│    │請書1份           │  章欄：偽造「鄭秀華」│                      │
│    │                  │  之署押、印文各1 枚。│                      │
│    │                  │儲戶印鑑欄：偽造「鄭│                      │
│    │                  │  秀華」之署押、印文各│                      │
│    │                  │  1枚。               │                      │
├──┼─────────┼───────────┼───────────┤
│ 5  │郵政VISA金融卡申請│申請人親自簽名欄：偽│影本見偵查卷第60頁    │
│    │書1份             │  造「鄭秀華」之署押1 │                      │
│    │                  │  枚。                │                      │
│    │                  │申請人蓋存簿原印鑑欄│                      │
│    │                  │  ：偽造「鄭秀華」印文│                      │
│    │                  │  2枚。               │                      │
├──┼─────────┼───────────┼───────────┤
│ 6  │郵政劃撥儲金印鑑單│印鑑欄：偽造「鄭秀華」│影本見偵查卷第63頁    │
│    │1份               │之印文1枚。           │                      │
├──┼─────────┼───────────┼───────────┤
│ 7  │郵政劃撥儲金帳戶領│儲戶印鑑欄：偽造「鄭│影本見本院卷第19、20頁│
│    │用支票約定書及附件│  秀華」之署押、印文各│                      │
│    │各1份             │  1 枚。              │                      │
│    │                  │立約定人簽名欄：偽造│                      │
│    │                  │  「鄭秀華」之署押、印│                      │
│    │                  │  文各1 枚。          │                      │
├──┼─────────┼───────────┼───────────┤
│ 8  │汽（機）車過戶登記│新車主名稱欄：偽造「鄭│影本見偵查卷第96頁    │
│    │書、汽（機）車各項│秀華」之署押、印文各2 │                      │
│    │異動登記書各1份   │枚。                  │                      │
├──┼─────────┼───────────┼───────────┤
│ 9  │未扣案之郵政存簿儲│偽造「鄭秀華」之印文1 │提領日期：99年8 月10日│
│    │金提款單1張       │枚                    │提領地點：蘆洲郵局    │
│    │                  │                      │提領金額：7 萬元      │
├──┼─────────┼───────────┼───────────┤
│ 10 │未扣案之郵政存簿儲│偽造「鄭秀華」之印文1 │提領日期：99年8 月11日│
│    │金提款單1張       │枚                    │提領地點：圓環郵局    │
│    │                  │                      │提領金額：15萬5,000元 │
├──┼─────────┼───────────┼───────────┤
│ 11 │未扣案之郵政存簿儲│偽造「鄭秀華」之印文1 │提領日期：99年8 月12日│
│    │金提款單1張       │枚                    │提領地點：北投郵局    │
│    │                  │                      │提領金額：3 萬元      │
└──┴─────────┴───────────┴───────────┘